臺灣高等法院民事判決 
110年度上字第172號
上  訴  人  蔡麗美  
訴訟代理人  鄭昱廷律師（法律扶助律師）
被  上訴人  陳簡阿勸
訴訟代理人  劉楷律師  
            林宜萍律師
被  上訴人  吳太郎  
訴訟代理人  陳俊廷律師
上列當事人間債務人異議之訴事件，上訴人對於中華民國109年8
月31日臺灣士林地方法院109年度訴字第222號第一審判決提起上
訴，上訴人並為訴之追加，本院於110年12月14日言詞辯論終結
，判決如下：
        主      文
原判決關於駁回上訴人後開第二、三項之訴部分，暨訴訟費用之
裁判（除確定部分外）均廢棄。
確認原法院一０六年度司執字第二０五一七號強制執行事件於民國
一０七年十月二十九日所製作分配表，其中「㈠次序6第1欄關於被
上訴人陳簡阿勸債權逾新臺幣壹拾伍萬柒仟伍佰元部分，㈡次序6
第2欄關於被上訴人陳簡阿勸債權逾本金新臺幣叁佰叁拾肆萬貳
仟肆佰叁拾元及自民國一０五年九月十五日起至一０七年六月十九
日止按年息百分之五計算之違約金部分」；均不存在。
原法院一０六年度司執字第二０五一七號強制執行事件於民國一０
七年十月二十九日所製作之分配表次序6，除原判決主文第一項
已剔除部分外，就按「㈠第1欄被上訴人陳簡阿勸債權原本新臺幣
壹拾伍萬柒仟伍佰元，㈡第2欄被上訴人陳簡阿勸債權原本新臺幣
叁佰叁拾肆萬貳仟肆佰叁拾元及自民國一０五年九月十五日起至
一０七年六月十九日止按年息百分五計算之違約金」以外之債權
，受償分配之金額應予剔除。
其餘上訴駁回。
追加之訴駁回。
第一、二審訴訟費用（除確定部分外，含追加部分）由被上訴人
陳簡阿勸負擔百分之十五，餘由上訴人負擔。
        事實及理由
一、程序方面：
　㈠按「債權人或債務人對於分配表所載各債權人之債權或分配
    金額有不同意者，應於分配期日一日前，向執行法院提出書
    狀，聲明異議」、「異議未終結者，為異議之債權人或債務
    人，得向執行法院對為反對陳述之債權人或債務人提起分配
    表異議之訴。但異議人已依同一事由就有爭執之債權先行提
    起其他訴訟者，毋庸再行起訴，執行法院應依該確定判決實
    行分配」、「聲明異議人未於分配期日起十日內向執行法院
　　為前二項起訴之證明者，視為撤回其異議之聲明」，強制執
　　行法第39條第1項、第41條第1項、第3項前段分別定有明文
    。經查：
　  ⑴訴外人新北市汐止區農會（下稱汐止農會）於民國106年3
      月30日向原法院聲請106年度司執字第20517號強制執行事
      件（下稱系爭執行事件），查封上訴人蔡麗美所有坐落新
      北市○○區○○段○○○○段000○00地號土地、金龍段736地號土
      地及其上新北市○○區○○段0000○號建物（下合稱系爭房地
      ）。被上訴人陳簡阿勸於106年6月26日以第
　　　二順位抵押債權（擔保金額新臺幣525萬元）聲明參與分
      配，另於106年4月18日持臺灣臺北地方法院105年度司票
      字第17835號本票裁定，聲請併案執行。被上訴人吳太郎
      於106年9月23日持臺灣臺北地方法院105年度司票字第137
      13號本票裁定，聲請拍賣系爭房地，經該院以106年度司
      執字第102600號事件受理，並囑託原法院於系爭執行事件
　　　併案執行（見本院卷第273-276、305-312、313-319頁執
      行資料）。先予說明。
　  ⑵系爭房地嗣於107年6月7日由訴外人望好事數位科技有限公
      司以新臺幣（下同）743萬2100元拍定。系爭執行事件旋
      於107年9月18日製作分配表，定於107年10月25日實行分
      配，上訴人遂於107年10月12日具狀聲明異議，主張陳簡
      阿勸僅能分配300萬元，並提出分配表異議訴訟之起訴證
      明（見本院卷第278之1至281頁、第289-293頁），核與起
      訴狀意旨（見原審卷㈠第7-11頁）大致相符。再者，上訴
      人於原審109年5月20日庭期表示起訴狀係提起分配表異議
      之訴（見原審卷㈠第227頁），並於108年5月22日具狀補正
      分配表異議之訴聲明（見本院108年度抗更一字第14號案
      卷第101-105頁），應認上訴人就陳簡阿勸執行債權已依
      法異議、提起分配表異議之訴。至於陳簡阿勸異議後，系
      爭執行事件另在107年10月29日製做分配表（下稱系爭分
      配表，見本院卷第151-154頁，詳如附表3），定於107年1
      1月15日實行分配；由系爭分配表並未依上訴人意見更正
      分配表，解釋上，上訴人先前所為異議、起訴，持續發生
      效力，已符合強制執行第39條第1項、第41條第1、3項之
      規定。是上訴人對於陳簡阿勸提起分配表異議之訴，合於
      前開程序，先予說明。
　　⑶依前開說明，上訴人應於系爭分配表分配期日107年11月15
      日起10日內為起訴之證明。惟上訴人遲至108年5月22日始
      向原審具狀追加吳太郎為分配表異議訴訟之被告，訴請如
      附表1編號㈢所示（見本院108年度抗更一字第14號案卷第1
      01-105頁），嗣於本院更正如附表2編號㈣所示（見本院卷
      第348頁）；顯已逾期，是上訴人對於吳太郎所為分配表
      異議之訴（含更正聲明）並非合法，不應准許。
　㈡又按「訴之變更或追加，非經他造同意，不得為之」，民事
    訴訟法第446條第1項前段定有明文。經查：
　　⑴上訴人於原審依據強制執行法第14條第2項規定，對被上訴
      人分別訴請如附表1編號第㈠、㈣欄所示；嗣於本院就上開
      消極確認之訴，補充民事訴訟法第247條第1項為其程序主
      張（民事訴訟法第247條第1項並非實體法請求權）另
　　　對吳太郎擴張聲明如附表2編號㈤「確認系爭分配表之吳太
      郎對上訴人之債權1380萬1961元不存在」所示。被上訴人
      於程序上均同意追加（見本院卷第368頁），應准許上訴
      人前開追加（擴張）與補充說明，附此說明。
　　⑵上訴人於原審依強制執行法第41條第1項之規定，對被上訴
      人分別訴請如附表1編號第㈡、㈢欄所示，嗣於本院更正聲
      明如附表2第㈢㈣欄所示；被上訴人於程序上均同意其更正
      （見本院卷第366、368頁），亦應准許上訴人更正聲明，
      併此說明。
二、上訴人主張：汐止農會聲請系爭執行事件並拍定伊名下系爭
    房地，原法院於107年10月29日製做系爭分配表，定於107年
    11月15日分配，次序6第1欄列載陳簡阿勸債權15萬7500元本
    息，第2欄列載陳簡阿勸債權原本350萬元及按年息5%計算違
    約金（逾此利率之違約金，經原判決剔除確定），但是陳簡
    阿勸債權原本僅300萬元，且因受領遲延而不得主張違約金
　　，否則違約金亦應酌減，故陳簡阿勸僅得以債權原本300萬
    元受分配。再者，系爭分配表次序9列載吳太郎債權原本138
    0萬1961元、受分配183萬8368元、不足額1196萬3593元。但
    是，汐止農會前對伊聲請原法院105年度司執字第76521號強
    制執行事件（下稱76521號事件），吳太郎在該案與汐止農
    會以600萬元和解，據以清償伊對汐止農會債務，吳太郎對
    伊已無債權。系爭分配表所列被上訴人債權既有前開不存在
　　、應予剔除之事由，爰依附表2所示請求權，分別訴請如附
    表2所示（原審請求權與聲明如附表1所示；未繫屬本院部分
    ，不予贅述）。
三、被上訴人辯稱：
  ㈠陳簡阿勸辯以：伊與上訴人達成借貸合意時，言明上訴人應
    負擔介紹人手續費21萬元、代書設定費及規費2萬2400元，
    且上訴人當場給付第1個月利息5萬2500元，伊已在104年6月
    11日匯付上訴人311萬0100元（含匯費70元），合計交付借
    款339萬5000元；加計第2、3個月利息共10萬5000元，總額
    為350萬元。上訴人為擔保借款本金，遂在104年6月11日開
    立票號WG0000000號、到期日105年9月15日、面額350萬元本
    票1張（下稱3329號本票）予伊。為擔保3個月利息，另開立
    票號WG0000000號、到期日105年9月1日、面額15萬7500元之
    本票1張（下稱3330號本票）予伊。因上訴人迄未償還本金
    且積欠多期利息，伊得行使前述債權；除原審所剔除違約金
    外，系爭分配表次序6所載伊執行債權本金、利息及違約金
    ，均無須剔除等語。
　㈡吳太郎辯以：上訴人向伊借得1400萬元，並應支付利息及違
    約金。伊在原法院106年度司執字第73894號強制執行事件（
　　下稱73894號事件），以本金1400萬元參與分配，僅受償19
    萬8039元，尚有本金1380萬1961元未受清償。其次，伊並未
    與汐止農會和解，是以系爭分配表次序9所列伊執行債權本
    金1380萬1961元、分配金額183萬8368元、不足額1196萬359
    3元，並無違誤等語，資為抗辯。
四、原審就上訴人前開請求，為其敗訴之判決（原判決就「系爭
    分配表次序6陳簡阿勸分配之違約金債權超過本金以年利率5
    ％計算部分」予以剔除。該部分未據陳簡阿勸聲明不服，非
    本院審理範圍）。上訴人提起上訴，上訴及追加聲明：如附
    表2所示。被上訴人陳簡阿勸答辯聲明：上訴駁回。被上訴
    人吳太郎答辯聲明：上訴及追加之訴均駁回。
五、兩造不爭執事項：
  ㈠汐止農會聲請系爭執行事件，查封上訴人名下系爭房地，後
    以743萬2100元拍定。系爭執行事件於107年10月29日製作系
    爭分配表（即附表3），定於107年11月15日分配。次序6第1
    欄列載陳簡阿勸債權15萬7500元本息，次序6第2欄列載陳簡
    阿勸債權350萬元以及違約金；陳簡阿勸債權共817萬5510元
    ，受償525萬元，不足額為292萬5510元。次序9列載吳太郎
    債權本金1380萬1961元，受分配183萬8368元，不足額1196
    萬3593元（見本院卷第151-154頁分配表)。
　㈡上訴人對於陳簡阿勸所舉下列資料，不爭執其形式真正（見
    本院卷第103、187、368頁）：
　　⑴系爭房地擔保金額525萬元之他項權利證明書與抵押權設定
      契約書，其上記載違約金每逾1日每萬元以20元違約金計
      算（見原審卷第271-279頁）。
　　⑵面額350萬元之3329號本票（見原審卷第283頁）。
　　⑶面額15萬7500元之3330號本票（見原審卷第293頁）。
　　⑷104年6月11日由上訴人與陳簡阿勸共同書立350萬元之借據
      、借款-其他約定事項（見原審卷第285-289頁)。
　　⑸104年6月15日金額311萬0100元（含匯費70元）匯款單（
　　　見原審卷第291頁）。
　㈢兩造不爭執下列分配表與拍賣筆錄之形式真正（見本院卷第2
    61、265頁）:
　　⑴汐止農會對上訴人聲請原法院76521號事件，由吳太郎以總
      價3652萬元拍定上訴人名下新北市○○區○○路○段0號1樓及
      汐止區大同路二段339號2樓之3房屋、汐止區中正段1560
      地號土地應有部分。該事件於106年8月24日製做分配表，
      列載吳太郎債權本金為1400萬元、利息與違約金共1610萬
      元，僅利息與違約金受分配437萬2288元，其餘部未未受
      償（見原審卷㈠第201-207頁拍賣筆錄，本院卷第159-164
      頁分配表）。
　　⑵73894號事件於107年8月29日製做分配表，列載吳太郎執行
      債權為1400萬元本金，受償19萬8039元，不足額1380萬19
      61元（見本院卷第155-158頁分配表）。
六、本件爭點為：㈠上訴人有無確認利益？㈡陳簡阿勸對上訴人債
    權數額為何？於系爭分配表分配金額為何？㈢吳太郎對上訴
    人債權為何？茲就兩造論點分述如下。
七、關於上訴人有無確認利益方面：
　　按「確認法律關係之訴，非原告有即受確認判決之法律上利
    益者，不得提起之」，民事訴訟法第247條第1項前段定有明
    文。次按所謂即受確認判決之法律上利益，係指法律關係之
    存否不明確，原告主觀上認其在法律上之地位有不安之狀態
    存在，且此種不安之狀態，能以確認判決將之除去者而言，
    若縱經法院判決確認，亦不能除去其不安之狀態者，即難認
    有受確認判決之法律上利益（最高法院52年台上字第1240號
    判例意旨參照照）。再按分配表異議之訴屬形成之訴，其訴
    訟標的為對分配表之異議權，倘原告係以被告聲明參與分配
    之債權不存在為異議權之理由，其本質上即含有消極確認債
    權不存在訴訟之性質（最高法院101年度台上字第904號判決
    意旨參照）；本諸同一法理，應認債務人異議之訴亦有消極
    確認債權不存在訴訟之性質。上訴人主張系爭分配表次序6
    陳簡阿勸債權逾300萬元部分為不存在，次序9吳太郎債權13
    80萬1961元不存在。為被上訴人所否認，是兩造就前開債權
    存否之法律關係不明確，致上訴人之法律上地位有不安之狀
    態存在，且此種不安之狀態，得以確認判決除去，則上訴人
　　依強制執行法第14條第2項，對被上訴人分別提起消極確認
    訴訟（如附表2編號㈡、㈤欄），應認有確認利益。
八、關於陳簡阿勸對上訴人債權數額以及系爭分配表分配金額方
    面：
　　上訴人主張陳簡阿勸僅出借300萬元，且因受領遲延而無從
    請求違約金，否則違約金應予酌減，故系爭分配表分配金額
    逾300萬元部分應予剔除云云（見本院卷246-248頁）。為陳
    簡阿勸所否認。經查：
　㈠按「稱消費借貸者，謂當事人一方移轉金錢或其他代替物之
    所有權於他方，而約定他方以種類、品質、數量相同之物返
    還之契約」，民法第474條第1項定有明文。茲陳簡阿勸以第
    2順位抵押債權即15萬7500元本息、350萬元本金與違約金參
    與分配（見本院卷第305-312頁、原審卷㈠第271-279頁），
    上訴人對於104年6月11日之350萬元借據、借款-其他約定事
    項，104年6月15日金額311萬0100元（含匯費70元）匯款單
    ，不爭執其形式真正（見不爭執事項㈡）。堪認上訴人與陳
    簡阿勸在104年6月11日達成借貸合意，陳簡阿勸即在104年6
    月15日將借款311萬0030元匯予上訴人。陳簡阿勸雖稱70元
    匯費亦應計入借款（見本院卷第371頁）；惟遭上訴人否認
    （見同卷第368頁），且借據、借款-其他約定事項均未約定
    匯費計入借款，是陳簡阿勸此部分說詞，尚非可取。
　㈡其次，前述借款-其他約定事項第2條約定：「手續費預扣：
    乙方得扣除6%手續費」，另於第17、18條約定：「借款經辦
    人員：本案借款之經辦人員：陳伊克或呂佳全，由經辦人員
    全權負責本案貸款撥放、手續費收取、利息收取、貸款清償
    等相關事宜之聯絡」、「經辦代書：本案之經辦代書：李志
    嶸，只負責相關登記事宜」（見原審卷㈠第289頁），依其文
    義，上訴人應負擔介紹人手續費、代書設定費及規費。則陳
    簡阿勸主張以借款支付6%手續費21萬元、代書設定費及規費
    2萬2400元，並提出陳伊克介紹費證明書、李志嶸代書收費
    明細表為證（見本院卷235、203-205頁），應屬可信。上訴
    人空言當時急著借錢，遂依照陳簡阿勸要求而簽署文件，並
    沒有仔細看內容；手續費等項不應由其負擔云云（見本院卷
    第210、259頁），顯與上開「借款-其他約定事項」文義不
    符，且上訴人迄未證明其匆促簽約、未同意前述條款，故本
    院難以採信其說詞。
　㈢陳簡阿勸雖辯稱上訴人另收到5萬2500元，遂返還同額之第1
    個月利息云云（見本院卷第235頁）；惟上訴人否認此情，
　　陳簡阿勸復未舉證證明，故本院無從採信此一主張。其次，
    陳簡阿勸自承上訴人另應支付第2、3個利息10萬5000元，其
    未將此部分款項並未交付上訴人（見同卷第234-235頁），
    是上開10萬5000元亦不得列入借款債務。是以陳簡阿勸僅交
    付借款334萬2430元（3,110,030+210,000+22,400=3,342,43
    0）。堪認系爭分配表次序6第2欄陳簡阿勸借款本金僅334萬
    2430元，上訴人主張陳簡阿勸僅出借300萬元，並非可取。
　㈣又前開借據約定借款違約金為年息73%（日息20/10,000），
    嗣原審依民法第252條規定酌減為年息5%確定，有關上訴人
    空言違約金應再行酌減一節；尚無可採。上訴人另主張其自
    105年8月起有意還款，但陳簡阿勸避不見面，核屬受領遲延
    以致無從請求違約金云云（見本院卷第248頁）。惟查：
　　⑴上訴人於起訴狀主張其自107年2月起，無法連絡陳簡阿勸
      還款事宜云云（見原審卷㈠第9頁），於審理中無端改稱陳
      簡阿勸自105年8月起躲避其還款云云，已有不符。
　　⑵前述借據載明清償期限為105年6月15日（見原審卷㈠第285
      頁）。上訴人固提出某年度8月13日至16日Line截圖（見
      原審卷第99頁），但是對話年度不明，且上訴人當時並未
      提及其預定還款數額、款項用以清償本金或利息等節，難
      認其已表明還款意旨但遭拒絕。
　　⑶至於上訴人所舉105年12月29日與106年2月22日Line截圖（
      見原審卷㈠第101-103頁），核屬清償期滿後對話，上訴人
      已屬債務人遲延；況且陳簡阿勸於對話時另建議上訴人售
      屋解決債務，但上訴人不置可否，自難憑此推論陳簡阿勸
      有何拒絕受領意旨。
　　⑷上訴人另提出某年度8月16、17日Line截圖為證（見原審卷
      ㈠第105頁），然而前述對話內容不涉及還款，則上訴人據
      以主張陳簡阿勸受領遲延云云，亦無可取。
　　⑸上訴人另稱訴外人丁瑞青欲借款300萬元供其清償債務，其
      另在105年8月間與訴外人翁瑞陽談妥買賣系爭房地事宜云
      云（見本院卷第248頁）；核屬上訴人週轉或理財行為，
      尚與陳簡阿勸無涉，參酌上訴人事後並未籌得相關款項，
      無從推論陳簡阿勸受領遲延。
　　⑹上訴人就前開334萬2430元借款並未如期清償，自應償還借
      款本金及按年息5%計算違約金。是以系爭分配表次序6第2
      欄陳簡阿勸債權應為「借款本金334萬2430元，及自105年
      9月15日起至107年6月19日按年息5%計算之違約金」；逾
      此範圍債權，並不存在。
　㈤又上訴人簽發面額15萬7500元之3330號本票，面額相當於借
    據第4條所載月息1.5%計算3個月利息。則陳簡阿勸主張該紙
    本票係擔保利息支付，由於上訴人自105年8月以後未再付息
　　，其得行使3330號本票所示債權云云，並舉本票裁定與強制
    執行聲請狀為證（見本院卷第258、310-312頁）；核與陳簡
    阿勸抵所提出押債權資料相符（參見原審卷第271-279頁
　　）。是陳簡阿勸主張其具有3330號本票債權15萬7500元，自
    屬有據。又債務人對於利息無須支付遲延利息（民法第233
    條第2項參照），3330號本票既用以擔保上訴人支付利息，
    陳簡阿勸自不得要求另行支付遲延利息。是以系爭分配表次
    序6第1欄陳簡阿勸債權限於該紙本票面額15萬7500元，逾此
    部分債權，並不存在。
　㈥綜上，除原判決確定部分（剔除陳簡阿勸就系爭分配表次序6
    第2欄逾年息5%之違約金）外，陳簡阿勸於系爭執行事件行
    使第2順位抵押債權（擔保金額525萬元），其債權僅為系爭
    分配表次序6第1欄「債權本金15萬7500元」、次序6第2欄「
    債權本金334萬2430元，及自105年9月15日起至107年6月19
    日按年息5%計算之違約金」；逾此部分債權並不存在，其按
    此受償分配金額，應自系爭分配表剔除。上訴人其餘對陳簡
    阿勸之請求，則非可採。
九、關於吳太郎對上訴人債權方面：
　　上訴人主張汐止農會先前對其聲請76521號事件，嗣吳太郎
    與汐止農會以600萬元和解，據以清償上訴人對汐止農會債
    務，故吳太郎對其債權已全數消滅云云（見本院卷第248-24
    9頁）。為吳太郎所否認。經查：
　㈠吳太郎於106年9月23日持臺灣臺北地方法院105年度司票字第
    13713號本票裁定，主張本票債權1400萬元本金與利息，聲
    請拍賣系爭房地，經該院以106年度司執字第102600號給付
    票款強制執行事件受理，並囑託原法院於系爭執行事件併案
    執行（見本院卷第313-319頁執行卷宗）。是吳太郎得於系
    爭執行事件行使前開本票債權，先予說明。
　㈡又依76521號事件106年8月24日分配表，吳太郎債權本金1400
    萬元、利息與違約金共1610萬元，僅利息與違約金受分配43
    7萬2288元；至於1400萬元債權本金以及其餘利息與違約金
    ，則未受償（見不爭執事項㈢）。堪認吳太郎前述票款債權
    本金1400萬元於該事件並未受償。
　㈢再依73894號事件107年8月29日分配表，吳太郎於該事件行使
    前開1400萬元債權本金，僅受償19萬8039元，不足額1380萬
    1961元（見不爭執事項㈢）。則吳太郎於系爭執行事件行使
    本票債權本金1380萬1961元，即無不合。
　㈣此外，上訴人空言吳太郎與汐止農會於76521號事件以600萬
    和解，據以清償上訴人對汐止農會債務，吳太郎對上訴人債
    權已消滅云云；但是迄未證明此情，故本院難以採信其說詞
    。則上訴人主張系爭分配表次序9吳太郎債權1380萬1961元
    均不存在，自無可採。〔上訴人主張系爭分配表次序9所列吳
    太郎分配金額及不足額應予剔除（即附表2第㈣欄）；此部分
    起訴不合法，應予駁回，已如前述〕。
十、綜上所述：
　㈠上訴人依據強制執行法第14條第2項、第41條第1項，以及民
    法第252條（針對陳簡阿勸）規定，訴請：「㈠確認系爭執行
    事件之系爭分配表，其中『⑴次序6第1欄關於陳簡阿勸債權逾
    15萬7500元部分，⑵次序6第2欄關於陳簡阿勸債權逾本金334
    萬2430元及自105年9月15日起至107年6月19日止按年息百分
    之五計算之違約金部分』；均不存在」、「㈡系爭執行事件之
    系爭分配表表次序6，就按『⑴第1欄陳簡阿勸債權15萬7500元
    ，⑵第2欄陳簡阿勸債權原本334萬2430元及自105年9月15日
    起至至107年6月19日止按年息百分五計算之違約金』以外債
    權，受償分配之金額應予剔除」；為有理由，應予准許。逾
    此範圍請求，為無理由，應予駁回。是除原判決主文第一項
    已剔除部分外，原審就前揭應准許部分，為上訴人敗訴之判
    決，尚有未洽；上訴意旨指摘原判決此部分不當，求予廢棄
    改判，為有理由，應由本院廢棄改判如主文第2、3項所示。
    至於原審就上訴人前開請求不應准許部分（包含本院認定原
    審起訴不合法之附表2第㈣欄，以及第㈤欄一部分即在原審請
    求確認其中債權183萬8368元不存在部分），為上訴人敗訴
    判決，經核於法並無不合，上訴意旨指摘原判決此部分為不
    當，求予廢棄，為無理由，應駁回此部分上訴。
　㈡上訴人對吳太郎於本院追加（擴張）消極確認聲明為「確認
    系爭分配表關於吳太郎對上訴人債權1380萬1961元不存在」
    （即附表2第㈤欄），就逾原審請求確認債權183萬8368元不
    存在部分，亦屬無據，應駁回其追加之訴。
十一、本件事證已臻明確，上訴人聲請訊問證人翁瑞陽、丁瑞青
　　，並無必要。兩造其餘攻擊、防禦方法及證據，經斟酌後，
　　認均不足以影響本判決結果，自無逐一詳予論述之必要，併
    予敘明。
十二、據上論結，本件上訴為一部有理由，一部無理由，追加之
　　訴為無理由，依民事訴訟法第450條、第449條第1項、第79
    條前段，判決如主文。
中　　華　　民　　國　　110 　年　　12　　月　　28　　日
                  民事第十一庭  
                        審判長法  官  李慈惠
                              法  官  謝永昌
                              法  官  吳燁山
正本係照原本作成。
如不服本判決，應於收受送達後20日內向本院提出上訴書狀，其
未表明上訴理由者，應於提出上訴後20日內向本院補提理由書狀
（均須按他造當事人之人數附繕本）上訴時應提出委任律師或具
有律師資格之人之委任狀；委任有律師資格者，另應附具律師資
格證書及釋明委任人與受任人有民事訴訟法第466 條之1第1項但
書或第2項所定關係之釋明文書影本。如委任律師提起上訴者，
應一併繳納上訴審裁判費。
中　　華　　民　　國　　110 　年　　12　　月　　28　　日
　　　　　　　　　　　　　    書記官  莊雅萍
　　　　　　　　　　　　　
附表1：上訴人在原審聲明與請求權
編號         聲      明   請  求  權  ㈠ 確認原法院106年度司執字第20517號清償債務強制執行事件（下稱系爭執行事件）於107年10月29日製做之分配表（下稱系爭分配表）之陳簡阿勸對上訴人債權超過新臺幣（下同）300萬元部分不存在。 強制執行法第14條第2項  ㈡ 系爭分配表次序6及債權人分配金額彙總表，陳簡阿勸受償金額逾300萬元部分，應予剔除。 強制執行法第41條第1項。  ㈢ 系爭分配表次序9及債權人分配金額彙總表，吳太郎受償金額183萬8368元部分，應予剔除。 強制執行法第41條第1項。  ㈣ 確認系爭分配表關於吳太郎對上訴人債權183萬8368元不存在。 強制執行法第14條第2項 
附表2：上訴人在本院聲明與請求權（見本院卷第347-350、365
       -368頁）
編號         聲      明   請  求  權  ㈠ 原判決駁回上訴人後開第㈡至㈤項之 訴部分廢棄。   ㈡ 確認系爭執行事件之系爭分配表，陳簡阿勸對上訴人債權超過300萬元部分（除確定部分外）不存在。 民法第252條 、強制執行法第14條第2項。  ㈢ 系爭分配表次序6陳簡阿勸受償金額逾300萬元部分，應予剔除。 強制執行法第41條第1項。  ㈣ 系爭分配表次序9吳太郎受償183萬8368元部分、不足額1196萬3593元，應予剔除。 強制執行法第41條第1項。  ㈤ 確認系爭分配表關於吳太郎對上訴人債權1380萬1961元不存在。 強制執行法第14條第2項。